# 请教陈老师，在新收入准则下，关于整车企业收入确认问题

提问人：张小烦恼 时间：2020-05-28 16:47:43
1. 旧收入准则下是以风险报酬转移作为判断收入确认的时点，采用预收账款模式时，整车企业确认收入的时点是发出货物当天；新收入准则下以客户取得相关商品控制权时确认收入，在预收账款模式下，仍然以发出车辆时作为收入确认时点。理由是车辆销售给经销商之后，即使经销商没有收到该车辆，经销商仍然能向最终消费者销售该车辆（客户拥有获得商品几乎全部经济利益的能力），并且能向最终消费者收取相应款项。在具体实践中，很多4S店销售车辆时，车辆也并没有到店。请问陈版，以上考虑是否合理？（承运商是整车企业雇佣的承运商，为车辆办理的保险受益人为经销商）
2.车辆由经销商销售给最终消费者之后，整车企业为车辆提供了1-3年的质保，我公司目前的处理方式是全额确认收入，然后将质保金确认为预计负债。新收入准则下该如何处理呢？
3.整车销售价格中包含车辆上软件系统的对价，该软件系统可以免费供客户使用 3 年， 3 年之后客户可以选择是否继续使用。若继续使用，需要向客户收费。按照新准则进行账务处理，在销售车辆时这部分软件系统的收入应该如何确认？
还请陈老师指教，谢谢！

回答人：chenyiwei
1 、如果整车企业与经销商之间所签订的销售合同的条款在新准则实施前后无变化，则也可以理解新旧准则下收入确认时点无重大变化，即原准则下的风险和报酬转移时点与新准则下的控制权转移时点基本一致。
2 、新收入准则下要考虑该项质保属于服务性质保还是保证性质保（即，质保的期限、服务内容与范围等是否显著超出法律法规的强制性规定和一般行业惯例）。对服务性质保应作为单项履约义务，递延收入确认。
3 、新准则下需考虑第三十六条（授予知识产权许可）的规定。要考虑的主要问题是在该三年期间（授权使用期间）内，企业是否承担了维持软件运行所需网络环境、提供更新服务等额外义务。例如，如果这个软件是导航系统，其中的导航地图需不时更新，脱离了后续更新服务则事实上无法使用的，则该项软件授权费用应的许可期限内分摊确认收入。